zh-CN: 装饰类型: 蝴蝶结; 链条; 刺绣; 羽毛; 蕾丝; 珍珠; 水钻; 荷叶边; 尖钉; 饰钉; 其他
sv: Utsmyckningstyp: Rosett; Kedja; Broderi; Fjäder; Spets; Pärla; Strass; Volang; Nit; Nit; Övrigt
hu: Díszítés típusa: Masni; Lánc; Hímzés; Toll; Csipke; Gyöngy; Strasszkő; Fodor; Tüske; Szegecs; Egyéb
en: Embellishment type: Bow; Chain; Embroidery; Feather; Lace; Pearl; Rhinestone; Ruffle; Spike; Stud; Other
pt-BR: Tipo de enfeite: Laço; Corrente; Bordado; Pena; Renda; Pérola; Strass; Babado; Spike; Tachinha; Outro
de: Art der Verzierung: Schleife; Kette; Stickerei; Feder; Spitze; Perle; Strass; Rüsche; Spike; Niete; Sonstige
hr-HR: Vrsta ukrašavanja: Mašna; Lanac; Vez; Perje; Čipka; Biser; Cirkon; Volan; Šiljak; Zakovica; Ostalo
ru: Тип декора: Бант; Цепочка; Вышивка; Перо; Кружево; Жемчуг; Стразы; Рюши; Шипы; Заклепки; Другое
cs: Typ ozdoby: Mašle; Řetízek; Výšivka; Peří; Krajka; Perla; Kamínek; Volán; Hrot; Cvoček; Jiné
sl-SI: Vrsta okrasja: Pentlja; Verižica; Vezenje; Pero; Čipka; Biser; Okrasni kamenček; Volanček; Konica; Kovica; Drugo
zh-TW: 裝飾類型: 蝴蝶結; 鏈條; 刺繡; 羽毛; 蕾絲; 珍珠; 水鑽; 荷葉邊; 尖刺; 鉚釘; 其他
da: Udsmykningstype: Sløjfe; Kæde; Broderi; Fjer; Blonde; Perle; Rhinesten; Flæse; Pig; Nitte; Andet
nl: Versiering type: Strik; Ketting; Borduurwerk; Veer; Kant; Parel; Strass-steen; Ruche; Spike; Stud; Overige
it: Tipo di decorazione: Fiocco; Catena; Ricamo; Piuma; Pizzo; Perla; Strass; Volant; Borchia a punta; Borchia; Altro
vi: Loại trang trí: Nơ; Dây xích; Hình thêu; Lông vũ; Ren; Ngọc trai; Đá rhinestone; Bèo nhún; Đinh tán nhọn; Đinh tán; Khác
el: Τύπος διακόσμησης: Φιόγκος; Αλυσίδα; Κέντημα; Φτερό; Δαντέλα; Μαργαριτάρι; Στρας; Βολάν; Καρφί; Τρουκ; Άλλο
fr: Type d’ornement: Nœud; Chaîne; Broderie; Plume; Dentelle; Perle; Strass; Volant; Pointe; Clou; Autre
bg-BG: Тип украса: Панделка; Верижка; Бродерия; Перо; Дантела; Перла; Кристал; Волан; Шип; Капса; Други
ko: 장식 유형: 리본; 체인; 자수; 깃털; 레이스; 진주; 라인스톤; 러플; 스파이크; 스터드; 기타
tr: Süsleme türü: Fiyonk; Zincir; Nakış; Tüy; Dantel; İnci; Yapay elmas; Fırfır; Diken zımba; Zımba; Diğer
sk-SK: Typ ozdoby: Mašľa; Retiazka; Výšivka; Pierko; Čipka; Perla; Štrasový kamienok; Volán; Hrot; Cvoček; Iné
es: Tipo de adorno: Lazo; Cadena; Bordado; Pluma; Encaje; Perla; Diamante de imitación; Volante; Púa; Tachuela; Otro
pt-PT: Tipo de enfeite: Laço; Corrente; Bordado; Pena; Renda; Pérola; Strass; Folho; Espigão; Tacha; Outro
ro-RO: Tip de înfrumusețare: Fundă; Lanț; Broderie; Pană; Dantelă; Perlă; Stras; Volan; Țintă ascuțită; Țintă; Altele
pl: Typ ozdoby: Kokarda; Łańcuszek; Haft; Pióro; Koronka; Perła; Cyrkonia; Falbanka; Kolce; Ćwiek; Inne
nb: Utsmykningstype: Sløyfe; Kjede; Broderi; Fjær; Blonde; Perle; Strass; Rysje; Pigg; Nagle; Annet
lt-LT: Dekoravimo tipas: Kaspinas; Grandinėlė; Siuvinėjimas; Plunksna; Nėriniai; Perlas; Krištolas (rhinestone); Raukinys; Spyglys; Smeigė; Kita
fi: Koristetyyppi: Rusetti; Ketju; Kirjonta; Sulka; Pitsi; Helmi; Strassi; Röyhelö; Piikki; Nasta; Muu
th: ประเภทการประดับตกแต่ง: โบว์; โซ่; งานปัก; ขนนก; ลูกไม้; ไข่มุก; พลอยเทียม; ระบาย; หนามเตย; หมุด; อื่นๆ
ja: 装飾タイプ: リボン; チェーン; 刺繍; フェザー; レース; パール; ラインストーン; フリル; スパイク; スタッズ; その他